---
title: "P6 mar - ago 23"
format: docx
editor: visual
---

# Distribución Normal - Estándar

Sea Z una variable aleatoria normal estándar y calcule las siguientes probabilidades, trace las figuras siempre que sea apropiado.

a\. P(0\<= Z \<= 2.17)

b\. P(0 \<= Z \<= 1)

```{r}
#a. P(0<= Z <= 2.17)
#b. P(0 <= Z <= 1)

# Grafica de cuántiles
library(Rcmdr)
library(RcmdrMisc)
library(readr)

local({
  .x <- seq(-3.291, 3.291, length.out=1000)  
  plotDistr(.x, dnorm(.x, mean=0, sd=1), cdf=FALSE, xlab="x", 
  ylab="Density", 
  main=paste("Distribución Normal:  media=0, desviación estándar=1"), 
  regions=list(c(-Inf, -0.841621233572914)), col=c('#BEBEBE', '#BEBEBE'), 
  legend.pos='topright')
})


#a. P(0<= Z <= 2.17)

r= pnorm(c(0,2.17), mean = 0, sd= 1, lower.tail = T)
(r[2]-r[1])

#b. P(0 <= Z <= 1)
r1= pnorm(c(0,1), mean = 0, sd= 1, lower.tail = T)
(r1[2]-r1[1])

#j. P(Z >= -2.5)

pnorm(-2.5, mean=0,sd=1, lower.tail = F)


# El valor de la probabilidad entre P(0 <= Z <= 1), es de 0.3413447

```

Suponga que la fuerza que actúa en una columna que ayuda a soportar un edificio está normalmente distribuida con media de 15.0 kips y desviación estándar de 1.25 kips.

¿Cuál es la probabilidad de que la fuerza

a\. sea de más de 18 kips?

b\. esté entre 10 y 12 kips?

c\. Difiera de 15.0 kips en cuando mucho 1.5 desviaciones estándar?

```{r}
# Para encontrar el literal a, debemos transformar la variable X(fuerza que actúa sobre una columna) a una variable Z. Para realizar está transformación, debemos tipificar la variable X. Esto es, a X se resta la media y se divide para la desviación estándar
x= 18
sigma1=1.25
miu= 15
(Z = (x - miu) / sigma1)
# La probabilidad de que de que la fuerza sea de más de 18 kips, es: 

(P.mayor18 = pnorm(Z, mean=0,sd=1, lower.tail = F))

# La probabilida es 0.008197536

# ¿Cuál es la probabilidad de que la fuerza esté entre 10 y 12 kips? 
x= 10
sigma1=1.25
miu= 15
(Z1 = (x - miu) / sigma1)

x1=12
sigma1=1.25
miu= 15
(Z2 = (x1 - miu) / sigma1)

t=(pnorm(c(Z1, Z2), mean= 0, sd= 1, lower.tail = T))
(t[2]-t[1])
 # La probabilida de que la fuerza este entre 10 y 12 kips es de 0.008165865

# c. Difiera de 15.0 kips en cuando mucho 1.5 desviaciones estándar? 
x= 15 + 1.5*(1.25) 
miu= 15
sigma1 = 1.25
  
(Z3 = (x - miu)/ sigma1)

pnorm(Z3, mean= 0, sd=1, lower.tail = T)

x2= 15 - 1.5*(1.25) 
miu= 15
sigma1 = 1.25
  
(Z4 = (x2 - miu)/ sigma1)

t= pnorm(c(Z4,Z3), mean= 0, sd=1, lower.tail = T)

t[2]-t[1]

```
