---
title: "Práctica 2"
author: "Juan Llivisaca"
date: "2024-09-30"
output: word_document
---

# Distribución Discretas

## Distribución Binomial

Suponga que 30% de todos los estudiantes que tienen que comprar un texto para un curso particular desean un ejemplar nuevo (¡los exitosos!), mientras que el otro 70% desea comprar un ejemplar usado. Considere seleccionar 25 compradores al azar.

-   a\. ¿Cuáles son el valor medio y la desviación estándar del número que desea un ejemplar nuevo del libro?

-   b\. ¿Cuál es la probabilidad de que el número que desea ejemplares nuevos esté a más de dos desviaciones estándar del valor medio?

```{r}
# Binomial 
# Experimento estadístico: Comprar un ejemplar de un texto para un curso particular.
# Evento = A = si el texto comprado es nuevo 
# Evento = B = si el texto comprado es usado 
# p = éxito, ejemplar de texto nuevo = 0.3
# q = fracaso, ejemplar de texto usado = 0.7
# n = 25 compradores elegidos al azar

# a. ¿Cuáles son el valor medio y la desviación estándar del número que desea un ejemplar nuevo del libro? 
# Valor medio 
n = 25
p = 0.3
(valor.medio <- n*p)# 7.5
# Desviación estándar
q = 1-p
(desviacion.estandar.ejemplo <- sqrt(n*p*q) ) #2.291288
```

El valor medio y la desviación estándar del número que desea un ejemplar nuevo del libro, son 7.5 y 2.291288 respectivamente.

```{r}
#b. ¿Cuál es la probabilidad de que el número que desea ejemplares nuevos esté a más de dos desviaciones estándar del valor medio?

# Qué vaores están más de 2 desviación estándar
# miu + 2sigma = 7.5 + 2* 2.291288 = 12.08258. Se toma valor 12
# miu - 2sigma =  7.5 - 2* 2.291288 = 2.917424. Se toma valor 3
# Para dos números cualesquiera a y b con a  b. 
# P(a  X  b)  F(b)  F(a-)
# donde “a” representa el valor posible de X más grande que es estrictamente menor
#que a. En particular, si los únicos valores posibles son enteros y si a y b son #enteros, entonces
# a = 3
# b = 12 y
# a- = a -1 = 2
# P( 3<= X <= 12) = P(b) - P(a-) = P(X= 12) - P(X=2)

dbinom(x=3,size = 25, 0.3 ) # valor puntal de la probabilidad, que es la función de distribución de probabilidades
(Probabilida.b = pbinom(12,25,0.3)) #0.9825303
(Probbiidad.amenos = pbinom(2,25,0.3)) #0.008960528
(Probabilida.b - Probbiidad.amenos) # 0.9735697

```

La probabilidad de que el número que desea ejemplares nuevos esté a más de dos desviaciones estándar del valor medio, es de 0.9735697.

## Distribución hipergeométrica

Un tipo de cámara digital viene en una versión de 3 megapi- xeles o una versión de 4 megapixeles. Una tienda de cáma- ras recibió un envío de 15 de estas cámaras, de las cuales 6 tienen una resolución de 3 megapixeles. Suponga que se seleccionan al azar 5 de estas cámaras para guardarlas detrás del mostrador; las otras 10 se colocan en una bodega. Sea X  el número de cámaras de 3 megapixeles entre las 5 seleccionadas para guardarlas detrás del mostrador. a. ¿Qué distribución tiene X (nombre y valores de todos los parámetros)? b. Calcule P(X  2), P(X  2) y P(X 2). c. Calcule el valor medio y la desviación estándar de X.
