---
title: "P2"
author: "mar - ago 24"
format: docx
editor: visual
---

## Práctica 2

Objetivo: Simular la probabilidad de ventos mutuamente excluyentes, eventos cualesquiera, indpendientes y dependientes.

### Eventos mutuamente excluyentes

**Experimento:** Lanzar una moneda y lanzar un dado.

**Evento:** al lanzar una 1000 moneda salga cara o sello

```{r}
# Probabilidad de que al lanzar 1000 veces una moneda salga cara 
lanzamiento.moneda <- sample(c("cara", "sello"),1000,replace = T)
(numera.caras <-  sum(lanzamiento.moneda == "cara"))
(numero.sellos <-  sum(lanzamiento.moneda =="sello"))
table(lanzamiento.moneda) 
(prob.cara <-  numera.caras/ length(lanzamiento.moneda))
(prob.sello <-  numero.sellos/ length(lanzamiento.moneda))
```

La prob de que al lanzar una moneda 1000 veces salga sello es de 0.504.

La prob de que al lanzar una moneda 1000 veces salga sello es de 0.504.

**Experimento:** al lanzar una moneda y al lanzar un dado

*Evento A* = al lanzar una moneda 1000 salga cara.

*Evento B* = y al lanzar un dado 1000 salga 3.

```{r}

lanzamiento.moneda <- sample(c("cara", "sello"),1000,replace = T)
lanzamiento.dado <-  sample(1:6,1000,replace = T)
(numero.caras <-  sum(lanzamiento.moneda == "cara"))
(numero.veces.que.repite.3 <-  sum(lanzamiento.dado == 3))
# Probabilidad de eventos mutuamente excluyentes
(proba.eventoA.y.eventoB <-  (numero.caras/length(lanzamientos_moneda)) +
  numero.veces.que.repite.3 / length(lanzamiento.dado))
  
```

### Eventos cualesquiera

**Experimento:** al lanzar una moneda y lanzar un dado

*Evento A* = al lanzar una moneda 1000 salga cara.

*Evento B* = y al lanzar un dado 1000 salga 3.

P(AUB) = ?

```{r}
lanzamiento.moneda <- sample(c("cara", "sello"),1000,replace = T)
lanzamiento.dado <-  sample(1:6,1000,replace = T)
(numero.caras <-  sum(lanzamiento.moneda == "cara"))
(numero.veces.que.repite.3 <-  sum(lanzamiento.dado == 3))
# Probabilidad de eventos cualesquiera
(proba.eventoA.y.eventoB <-  (numero.caras/length(lanzamientos_moneda)) +
  (numero.veces.que.repite.3 / length(lanzamiento.dado)) - (sum(lanzamiento.moneda== "cara" & lanzamiento.dado == 3))/length(lanzamiento.dado))

```

**Experimento:** al lanzar una moneda y lanzar un dado

*Evento A* = al lanzar una moneda 1000 salga cara.

*Evento B* = y al lanzar un dado 1000 no salga 3.

P(AUB) = ?

```{r}
lanzamiento.moneda <- sample(c("cara", "sello"),1000,replace = T)
lanzamiento.dado <-  sample(1:6,1000,replace = T)
(numero.caras <-  sum(lanzamiento.moneda == "cara"))
(numero.veces.que.repite.mayor.3 <-  sum(lanzamiento.dado >= 3))
# Probabilidad de eventos cualesquiera
(proba.eventoA.o.eventoB <-  (numero.caras/length(lanzamientos_moneda)) +
  (numero.veces.que.repite.mayor.3 / length(lanzamiento.dado)) - (sum(lanzamiento.moneda== "cara" & lanzamiento.dado >= 3))/length(lanzamiento.dado)) 
```

**Experimento:** al lanzar una moneda y lanzar un dado

*Evento A* = al lanzar una moneda 1000 salga cara.

*Evento B* = y al lanzar un dado 1000 por lo menos salga un 3.

P(AUB) = ?

### Eventos independientes

**Experimento:** al lanzar una moneda y lanzar un dado

*Evento A* = al lanzar una moneda 1000 salga cara.

*Evento B* = y al lanzar un dado 1000 por lo menos salga un 3.

P(A y B) = ?

```{r}
lanzamiento.moneda <- sample(c("cara", "sello"),1000,replace = T)
lanzamiento.dado <-  sample(1:6,1000,replace = T)
(numero.caras <-  sum(lanzamiento.moneda == "cara"))
(numero.veces.que.repite.mayor.3 <-  sum(lanzamiento.dado >= 3))
# Probabilidad de eventos independientes
(proba.eventoA.y.eventoB <-  (numero.caras/length(lanzamientos_moneda)) *
  (numero.veces.que.repite.mayor.3 / length(lanzamiento.dado)))  
```

### Eventos dependientes

**Experimento:** al lanzar una moneda y lanzar un dado

*Evento A* = al lanzar una moneda 1000 salga cara.

*Evento B* = y al lanzar un dado 1000 salga un 3.

P(A y B) = ?

```{r}
lanzamiento.moneda <- sample(c("cara", "sello"),1000,replace = T)
lanzamiento.dado <-  sample(1:6,1000,replace = T)
(numero.caras <-  sum(lanzamiento.moneda == "cara"))
(numero.veces.que.repite.3 <-  sum(lanzamiento.dado == 3))
# Probabilidad de eventos condicionales


(proba.eventoA.dado.eventoB <- (sum(lanzamiento.moneda== "cara" & lanzamiento.dado == 3)/1000) / (numero.veces.que.repite.3/ 1000))
```
