---
title: "Práctica 5"
author: "JCLL"
format: docx
editor: visual
---

## Variables aleatorias

Las variables aleatorias, siguen una distribución de probabilidad. Hay de dos tipos, discretas y continuas.

## Variables discretas

```{r}

(variable_discreta <-  rbinom(100,10,0.03))
plot(variable_discreta)
```

## Esperanza matemática

Obtener la esperanza matemática de la función Y= ax+b. Suponiendo que la función, es una función probabilística.

E(Y) = E(ax+b)

E(Y) = E(ax) + E(b)

E(Y) = aE(x) +b

Obtener la esperanza matemática de la función Y= (ax+b)/2. Suponiendo que la función, es una función probabilística.

## Varianza matemática

Obtener la varianza matemática de la función Y= ax+b. Suponiendo que la función, es una función probabilística.

Var(Y) = Var(ax +b)

Var(Y) = Var(ax) + Var (b)

Var (Y) = a^2\ Var(X)\ =^

Var(Y) = a\^2 (E(x2) - E(x)\* E(x))

Obtener la varianza matemática de la función Y= (ax+b)/2. Suponiendo que la función, es una función probabilística.

## Variables continuas

### Función de distribución 

f(x) y F(X)

```{r}
# Grafica de la distribución normal 
library(Rcmdr)
library(RcmdrMisc)
library(readxl)
par(mfrow = c(1, 2))

local({
  .x <- seq(-3.291, 3.291, length.out=1000)  
  plotDistr(.x, pnorm(.x, mean=0, sd=1), cdf=TRUE, xlab="x", 
  ylab="Cumulative Probability", 
  main=paste("Normal Distribution:  Mean=0, Standard deviation=1"))
})
local({
  .x <- seq(-3.291, 3.291, length.out=1000)  
  plotDistr(.x, dnorm(.x, mean=0, sd=1), cdf=FALSE, xlab="x", 
  ylab="Density", 
  main=paste("Normal Distribution:  Mean=0, Standard deviation=1"))
})
par(mfrow = c(1, 1))

```

### 
