---
title: "Práctica 4"
author: "JCLL"
format: docx
editor: visual
---

## Método captura - recaptura

El método de captura-recaptura es una técnica utilizada en estadística para estimar el tamaño de una población o el número de elementos en una población que comparten ciertas características, cuando no es posible contar todos los elementos de manera directa.

Este método se utiliza principalmente en biología y ecología para estimar el tamaño de poblaciones de animales, plantas o insectos en un área determinada. Sin embargo, también se puede aplicar en otros campos, como la epidemiología, para estimar el tamaño de una población de personas con ciertas características o enfermedades. Ahora **¿cómo podríamos aplciar en Ingeniería Industrial?**

El método de captura-recaptura se basa en el principio de que, si se captura y marca una muestra de la población, y luego se vuelve a capturar una segunda muestra en un momento posterior, la proporción de individuos marcados en la segunda muestra proporciona una estimación del tamaño total de la población.

El procedimiento típico del método de captura-recaptura implica los siguientes pasos:

1.  Captura inicial: Se captura una muestra de la población y se marca o identifica de alguna manera a los individuos capturados sin dañarlos o alterar su comportamiento.

2.  Recaptura: Después de un período de tiempo determinado, se vuelve a capturar una segunda muestra de la población. En esta segunda captura, se registra el número de individuos marcados y no marcados.

3.  Estimación: Utilizando los datos de las dos muestras (captura inicial y recaptura), se estima el tamaño total de la población utilizando métodos estadísticos específicos, como el método de Petersen, Chapman, Schumacher-Eschmeyer, entre otros.

Es importante tener en cuenta que el método de captura-recaptura asume ciertas condiciones para proporcionar estimaciones precisas, como la marca no altere el comportamiento de los individuos, la población sea cerrada durante el período de estudio y que la probabilidad de captura sea constante para todos los individuos. Además, es crucial que las muestras sean representativas de la población en cuestión.

## Ejemplo 1

Supongamos que capturamos una muestra de peces en un lago, marcamos a algunos de ellos y luego los liberamos de nuevo en el lago. Después de un tiempo, capturamos otra muestra y registramos cuántos de los peces recapturados están marcados. Utilizaremos esta información para estimar el tamaño total de la población de peces en el lago. Aquí está el código en R para realizar este cálculo:

```{r}
# Número de peces capturados inicialmente
captura1 <- 50

# Número de peces capturados en la recaptura
captura2 <- 40

# Número de peces marcados en la primera captura
marcados_captura1 <- 10

# Número de peces recapturados que estaban marcados
marcados_captura2 <- 5

# Estimación del tamaño total de la población utilizando el método de captura-recaptura
tamaño_poblacion <- (captura1 * captura2) / marcados_captura2

print(paste("El tamaño estimado de la población es:", tamaño_poblacion))

```

## Ejemplo 2

Supongamos que un recipiente con un grano seco específico. Realiza las siguientes instrucciones:

1.  Ahora capturamos una muestra de 100 gramos de este grano seco y marcamos para distinguirla de color rojo (puede ser cualquier color el objetivo es distinguir el grano de los demás).

2.  Depositamos los 100 gramos de granos secos en un recipiente cerrado y lo agitamos de manera intensa.

3.  Después, sacamos una porción de granos del recipiente, los que quepan en la mano, contamos los granos que hemos sacado. Separa los granos marcados con rojos y los que no. ¿cuántos tienes de cada uno?

4.  Calcula el porcentaje de granos rojos que has obtenido, para esto utiliza: Número granos rojos / Número total de granos en la muestra del paso 3.

5.  Ahora, si consideremos la aleatoriedad de la muestra, y tomamos en cuenta el teorema de la equiprobabilidad podemos mencionar que, Número de granos = 100 gramos de granos rojos / porcentaje de granos rojos en la muestra (punto 4). Entonces, **¿cuántos granos tendríamos? (estimador de lincoln-Petersen).**

6.  Utiliza la siguiente línea de código para hacer tus cálculos:

```{r}



```

**Nota:** Debemos considerar que este es un método con un grado de error (incertidumbre) que se puede corregir la muestra usando diferentes métodos como

1.  Utiliza otra variante del método de la captura - recaptura para estimar el número de granos en tu recipiente. Para esto, nombra una variable como **Muestra M** que va ser el número de granos que recolectes de tu muestra de granos secos (no importa la cantidad ni el peso solo el número de granos que recolectes). La **Muestra M** representa el total de granos que has obtenido al sacar la muestra. Marca los granos con un color, de forma que se distingan claramente de los demás.

2.  Coloca, la **Muestra M** nuevamente en el recipiente y agita el recipiente de forma intensa de manera que se mezclen todos los granos.

3.  Vuelve a capturar una muestra, lo que quepa en tu mano, le colocarás al número total de granos el nombre de **Muestra N y Muestra O** a la cantidad de granos marcados en tu muestra**.**

4.  Cálcula el número de granos considerando la siguiente fórmula: Total de granos = (Muestra M \* Muestra N) / Muestra O

5.  Realiza los cálculos con en la siguiente línea de código

    ```{r}

    ```

Contesta estas preguntas:

-   ¿qué método te funcionó mejor?

-   ¿hay algún error que pudiste notar en la muestra?

-   ¿influye el número de veces que se realiza el experimento?

-   ¿cuál es la muestra real frente a las muestras calculadas?
